臺灣新北地方法院刑事判決
111年度金訴字第1560號
公  訴  人  臺灣新北地方檢察署檢察官
被      告  柯羿雯


選任辯護人  郭珮琪律師
上列被告因違反洗錢防制法等案件，經檢察官提起公訴（111年
度偵字第19675號、第38100號），被告於準備程序中先就被訴事
實為有罪之陳述，經告知簡式審判程序之旨，並聽取當事人之意
見後，本院裁定由受命法官獨任進行簡式審判程序審理，判決如
下：
    主  文
柯羿雯三人以上共同犯詐欺取財罪，共11罪，各處有期徒刑1年
。應執行有期徒刑2年。緩刑4年，緩刑期間付保護管束，並應向
檢察官指定之政府機關、政府機構、行政法人、社區或其他符合
公益目的之機構或團體，提供100小時之義務勞務，且應完成8小
時之法治教育課程。
扣案電腦主機1台、iphone 8 plus行動電話1支、iphone 12行動
電話1支均沒收。未扣案犯罪所得新臺幣8萬元沒收，於全部或一
部不能沒收或不宜執行沒收時，追徵其價額。
    事實及理由
一、犯罪事實
　　柯羿雯自民國111年2月間起與徐晨翔及其他真實姓名年籍不
    詳之「水房（即資金流）」、「車商（即提供人頭帳戶者）
    」、「機房（即直接向施用詐術者）」成員，意圖為自己不
    法之所有，基於詐欺取財及洗錢之犯意聯絡，由徐晨翔從事
    「水房」工作，中介「車商」及「機房」，柯羿雯則擔任「
    水房」會計，為徐晨翔中介之「車商」及「機房」記帳。徐
    晨翔先於不詳時間，向「車商」取得附表所示銀行及電子支
    付等人頭帳戶提供「機房」使用，復由某「機房」成員以招
    募兼職、網路購物、辦理貸款等不實名義，分別向蔡曉葦、
    張景貽、黃映瑜、陳修銘、林靖芳、張惠媛、黃俊銘、王俊
    傑、劉宙澔、林筱惠、呂玉金佯稱其等操作匯款有誤云云，
    使其等陷於錯誤而轉帳至人頭帳戶（各次轉帳之時間、金額
    、受款人頭帳戶詳附表所示）。柯羿雯負責記錄、統整各人
    頭帳戶已收受多少贓款、可用額度、是否已遭警示等事項，
    回報徐晨翔、「機房」及「車商」，徐晨翔再將收受之贓款
    用以購買虛擬貨幣，以此方式隱匿詐欺犯罪所得之來源及去
    向（徐晨翔部分待其到案後再由本院另行審理）。
二、證據名稱
（一）被告柯羿雯、同案被告徐晨翔之供述，及其等互相聯絡本
      案犯罪事宜之訊息畫面、通聯紀錄。
（二）證人即被害人蔡曉葦於警詢時之證述及其轉帳結果之截圖
      。證人即被害人張景貽、黃映瑜、陳修銘、黃俊銘、張惠
      媛、劉宙澔、林筱惠、呂玉金於警詢時之證述及其遭詐騙
      之訊息截圖、轉帳結果之截圖。證人即被害人林靖芳、王
      俊傑於警詢時之證述。
（三）證人即人頭帳戶所有人宋梓維於警詢時之證述。
（四）附表所示人頭帳戶之交易明細。
（五）扣案供被告柯羿雯於本案犯行使用之電腦主機1台、行動
      電話2支。扣案供同案被告徐晨翔於本案犯行使用之行動
      電話4支。
三、論罪科刑
（一）核被告柯羿雯所為，係犯刑法第339條之4第1項第2款之三
      人以上共同詐欺取財罪、洗錢防制法第14條第1項之洗錢
      罪。被告與同案被告徐晨翔及「水房」、「機房」、「車
      商」其他成員間，就本案犯行，有犯意聯絡及行為分擔，
      應論以共同正犯。被告柯羿雯對各個被害人所犯三人以上
      共同詐欺取財罪及洗錢罪，具有行為局部之同一性，為想
      像競合犯，應依刑法第55條規定，分別從一重之三人以上
      共同詐欺取財罪處斷。被告柯羿雯對11名被害人所犯三人
      以上共同詐欺取財罪，應依被害人數分論併罰。
（二）本院審酌被告柯羿雯不思以正途賺取生活所需，竟圖輕鬆
      獲取財物而加入詐欺集團，且依同案被告徐晨翔指示從事
      記帳工作，而共同詐取被害人之財物，造成被害人等之財
      產損失，並製造犯罪金流斷點，使被害人等難以追回遭詐
      取之金錢，增加檢警機關追查詐欺集團其他犯罪成員之困
      難度，對於社會治安及財產交易安全危害甚鉅，所為應予
      非難；兼衡被告之犯罪動機、目的、手段、所獲利益、智
      識程度及家庭生活經濟狀況、被害人等所受損害；再參酌
      被告柯羿雯犯後坦承犯行不諱，已有悔意等一切情狀，分
      別量處如主文所示之刑，並定其應執行之刑。
（三）被告柯羿雯之前沒有任何犯罪科刑紀錄，堪認其素行非劣。且被告柯羿雯於本院審理時，已與到庭之被害人蔡曉葦、劉宙澔、呂玉金調解成立並履行完畢，足見被告柯羿雯已盡力彌補其犯行所造成的損害。又被告柯羿雯所犯之罪，經本院判處不得易科罰金及易服社會勞動之刑度，倘直接令被告柯羿雯入監執行，對被告柯羿雯未來之人生規劃，勢必造成嚴重之負面影響。若被告柯羿雯能記取本次教訓，從今以後均循規蹈矩，不再犯罪，自無立即監禁被告柯羿雯施以矯正教化之必要。本院綜觀上情，認被告柯羿雯所受之宣告刑以暫不執行為當，爰依刑法第74條第1 項第1款規定，宣告緩刑4年，以啟自新。另本院為避免被告柯羿雯再犯，及對被告柯羿雯施以一定程度之懲戒，使之心生警惕，依刑法第74條第2項第5款規定，命被告柯羿雯應向執行檢察官指定之政府機關、政府機構、行政法人、社區或其他符合公益目的之機構或團體提供100小時之義務勞務；且為確保被告柯羿雯能記取教訓並建立正確之法治觀念，爰併依刑法第74條第2項第8款之規定，諭知被告柯羿雯亦應完成法治教育課程8小時；並依刑法第93條第1項第2款之規定，諭知被告柯羿雯於緩刑期間付保護管束，期能在觀護人之監督及嚴謹規制之下，使被告柯羿雯導回正軌。倘被告柯羿雯未遵循本院所諭知如前述緩刑期間之負擔，情節重大者，檢察官得依刑事訴訟法第476條、刑法第75條之1第1項第4款等規定，聲請撤銷緩刑之宣告，併此指明。
（四）扣案電腦主機1台、iphone 8 plus行動電話1支、iphone 
      12行動電話1支，係被告柯羿雯所有、供其本案犯罪使用
      ，應依刑法第38條第2項規定宣告沒收。被告柯羿雯因從
      事本案犯行而領得之8萬元報酬，為其犯罪所得，應依刑
      法第38條之1第1項、第3項規定，宣告沒收及追徵。其餘
      扣案物，因乏證據證明確屬被告柯羿雯所有或與本案犯行
      有關，尚無從宣告沒收。
據上論斷，應依刑事訴訟法第273條之1第1項、第299條第1項前
段，判決如主文。
本案經檢察官余佳恩提起公訴，檢察官簡志祥到庭執行職務。
中　　華　　民　　國　　111 　年　　12　　月　　6 　　日
                  刑事第十一庭  法　官  林琮欽
以上正本證明與原本無異
如不服本判決應於送達後20日內向本院提出上訴狀
                                書記官　薛力慈
中　　華　　民　　國　　111 　年　　12　　月　　6 　　日
附錄：本案論罪科刑法條全文
洗錢防制法第14條
有第2條各款所列洗錢行為者，處7年以下有期徒刑，併科新臺幣
500萬元以下罰金。
前項之未遂犯罰之。
前二項情形，不得科以超過其特定犯罪所定最重本刑之刑。

中華民國刑法第339條之4
犯第339條詐欺罪而有下列情形之一者，處1年以上7年以下有期
徒刑，得併科1百萬元以下罰金：
一、冒用政府機關或公務員名義犯之。
二、三人以上共同犯之。
三、以廣播電視、電子通訊、網際網路或其他媒體等傳播工具，
    對公眾散布而犯之。
前項之未遂犯罰之。

附表
編號 被害人 轉帳時間 金額（新臺幣） 受款人頭帳戶 1 蔡曉葦  111年4月30日11時27分 2萬1900元 ezPaZ 00000000000000   111年4月30日12時19分 2萬5900元 ezPaZ 00000000000000 2 張景貽  111年4月30日18時2分 1萬7000元 ezPaZ 00000000000000 3 黃映瑜  111年5月2日14時3分 1萬5000元 ezPaZ 00000000000000 4 陳修銘  111年5月3日15時59分 8萬元 中華郵政00000000000000   111年5月3日12時7分 5萬元 ezPay 00000000000000 5 林靖芳  111年5月4日20時1分 2萬元 ezPay 00000000000000 6 張惠媛  111年5月5日12時41分 3萬元 GAMAPAY 0000000000000000 7 黃俊銘  111年5月5日13時44分 3萬元 GAMAPAZ 0000000000000000 8 王俊傑  111年5月9日18時58分 7900元 渣打商業銀行0000000000000   111年5月9日14時48分 4000元 ezPaZ 00000000000000   111年5月10日16時20分 8600元  ezPaZ 00000000000000 9 劉宙澔  111年5月9日12時22分 2萬元 ezPaZ 00000000000000 10 林筱惠  111年5月9日14時10分 1萬元 ezPaZ 00000000000000 11 呂玉金  111年5月10日16時13分 4萬元 ezPay 00000000000000   111年5月10日16時14分 3萬1334元 ezPaZ 00000000000000